# 求助陈版，国有企业股权无偿划转的会计处理

提问人：qiancheng1702 时间：2020-03-12 08:05:22
甲集团为国有企业，A公司为甲的全资子公司，A公司持有B公司60%股权，甲集团持有B公司40%股权，B公司持有C公司100%股权。现将B公司40%股权和C公司的100%股权无偿划转给A公司。划转后A公司持有B和C公司100%股权。A公司账务处理时是按同一控制下合并的原则处理，将B、C的合并报表层面账面净资产作为对其长期股权投资成本，借记B公司40%长投和C公司40%长投；
还是将B/C公司分开考虑，借记B公司40%长投，借记C公司100%长投。

回答人：chenyiwei
一般理解，在划转之前，B和C原本就在A的控制下，所以该项划转交易对A不是同一控制下合并，而是将B的40%股权的划转看作购买少数股权处理，将C100%股权的划转看作合并范围内部的结构调整。具体操作方面应将B/C公司分开考虑，借记B公司40%长投，借记C公司100%长投，其金额分别为甲账面对B的长投成本和B账面对C的100%股权投资成本，同时分别贷记资本公积和“长期股权投资——B”。